臺灣桃園地方法院刑事判決　　　　　　　93年度訴字第2047號
公　訴　人　臺灣桃園地方法院檢察署檢察官
被　　　告　甲○○　男　25歲.
　　　　　　　　　　　巷26號.
指定辯護人　本院公設辯護人　乙○○
上列被告因違反槍砲彈藥刀械管制條例案件，經檢察官提起公訴
（93年度偵字第15067 號），本院合議庭裁定由受命法官獨任進
行簡式審判程序，檢察官並聲請改依協商程序而為判決，本院判
決如下：
    主  文
甲○○連續未經許可，持有具殺傷力之改造手槍，累犯，處有期
徒刑壹年壹月，併科罰金新台幣伍萬元；罰金如易服勞役，以參
佰元即新台幣玖佰元折算壹日。
扣案如附表編號一、四、五所示之改造手槍、改造子彈均沒收。
    事實及理由
一、甲○○曾於民國八十五年間，因違反麻醉藥品管理條例案件
    ，經本院以八十五年度少訴字第一三號，判處有期徒刑三年
    八月確定，於民國八十八年七月十五日假釋期滿執行完畢（
    構成累犯）；再因槍砲彈藥刀械管制條例、竊盜、妨害公務
    等案件，經本院於九十三年四月三十日，以九十三年度訴字
    第一一０號判決，判處有期徒刑六年六月併科罰金新台幣六
    萬元確定（於九十三年九月二十二日入監執行）；復因檢肅
    流氓條例案件，經本院以九十三年度感裁字第二七號裁定，
    交付感訓處分確定（於九十三年十二月二十二日送執行）。
    詎竟不知悔改，甫於上開槍砲等案件在九十二年十一月十二
    日羈押具保後甫四月；明知具殺傷力之改造槍枝、子彈，為
    槍砲彈藥刀械管制條例所明定列管之違禁物，未經許可不得
    持有，竟基於非法持有之概括犯意，連續於九十三年三月間
    之不詳時間、及同年七月十五日晚間八時許，分別在桃園縣
    八德市宵裡里某處、及其桃園縣平鎮市○○路一六一巷三十
    六號之
    ）、「偉文」（起訴書誤植為「偉倫」，應予更正）之成年
    ＲＲＴＴＡ廠（貝瑞塔）廠半自動手槍製造具殺傷力之金屬
    玩具手槍、具殺傷力之子彈等物品後，未經許可而持有之，
    嗣於九十三年三月十七日、同年七月二十二日，於警方前往
    其
    由其主動交出，並先後扣得如附表編號一、四、五所示具殺
    傷力之改造手槍、子彈（應予宣告沒收），以及編號二、三
    不具殺傷力之金屬彈頭、彈殼（不予宣告沒收）。案經桃園
    縣政府警察局平鎮分局報請臺灣桃園地方法院檢察署檢察官
    偵查後起訴，嗣經檢察官並聲請改依協商程序而為判決。
二、證據：
  （一）被告甲○○於警詢、檢察官訊問及本院訊問中之自白。
  （二）證人龔高義於檢察官偵訊之證詞。
  （三）卷附之內政部警政署刑事警察局九十三年三月二十四日
        刑鑑字第○九三○○六六三六九號槍彈鑑定書一份附槍
        彈照片三張。
        卷附之內政部警政署刑事警察局九十三年八月四日刑鑑
        字第○九三○一五六一七六號槍彈鑑定書一份附槍彈照
        片五張。
        卷附之現場改造手槍、子彈之照片共十四張。
        卷附之員警職務報告書一紙。
        卷附之現場勘查採證申請暨被害人同意單一件。
        卷附之搜索筆錄一件。
        卷附之現場勘查紀錄表一件。
        卷附之現場照片共七張。
  （四）扣案之改造手槍一把（槍枝管制編號為「000000
        0000」，含彈匣一個，經以性能檢驗法、試射法鑑
        驗，認係仿ＢＥＲＲＴＴＡ（貝瑞塔）廠製八四型半自
        動手槍製造之玩具手槍換裝土造金屬槍管而成之改造手
        槍，機械性能良好，可以單動方式供擊發適用子彈使用
        ，認具殺傷力）。
        扣案之改造手槍二把（槍枝管制編號各為「00000
        00000」、「0000000000」，各含彈匣
        一個），經以同上方法鑑驗，認係由仿ＢＥＲＲＴＴＡ
        （貝瑞塔）廠製半自動手槍製造之玩具手槍換裝土造金
        屬槍管而成之改造手槍，機械性能良好，可供擊發適用
        子彈使用，認具殺傷力）。
        扣案之改造子彈七顆（由玩具金屬彈殼加裝直徑八ＭＭ
        金屬彈頭改造而成，採樣試射二顆，均具殺傷力，餘五
        顆）。
        扣案之改造子彈、彈殼共十九顆（含直徑約七點四ＭＭ
        之土造金屬彈頭五顆，及玩具槍用金屬彈殼十四顆，均
        不具有殺傷力）。
三、本件經檢察官與被告於審判外達成協商之合意且被告已認罪
    ，其合意內容為：被告願受科刑範圍為：有期徒刑一年一月
    ，併科罰金新台幣五萬元。經查，上開協商合意並無刑事訴
    訟法第455 條之四第1 項所列情形之一，檢察官聲請改依協
    商程序而為判決，本院爰不經言詞辯論，於協商合意範圍內
    為協商判決，合予敘明。
四、應適用之法條：刑事訴訟法第455 條之4 第2 項、第455 條
    之8 、第273 條之1 第1 項，修正前槍砲彈藥刀械管制條例
    第11條第4 項、第12條第4 項，刑法第2 條第1 項但書、第
    11 條 前段、第56條、第55條前段、第47條、第38條第1 項
    第2 款、第42條第2 項；罰金罰鍰提高標準條例第2 條，現
    行法規所定貨幣單位折算新臺幣條例第2 條，。
五、、本判決除有刑事訴訟法第455 條之四第1 項第1 款、第2
    款、第4 款、第6 款、第7 款所定情形之一，或違反同條第
    2 項規定者外，不得上訴。
六、如不服本件判決，得自收受判決送達之日起10日內，向本院
    提出上訴書狀，上訴於第二審法院。
案經檢察官洪景明到庭執行職務。
中　　華　　民　　國　　94　　年　　2 　　月　　25　　日
                  刑事第四庭    法  官  李  昆  南
附表：
編號  標的名稱  數量  型式    管制編號    　　備    註
一、  改造手槍一把　　仿ＢＥＲＲＴＴＡ廠製口徑七點六五Ｍ
      　　　　　　　　Ｍ之半自動手槍製造之玩具手槍換槍換
        　　　　　　　裝土造金屬槍管而成之改造手槍（槍枝
          　　　　　　管制編號為「0000000000」
                      ，含彈匣一個）
二、　土造金屬彈頭五顆　（直徑七點四ＭＭ金屬彈頭，試射一
　　　　　　　　　　　　顆，剩餘一顆，不具殺傷力）
三、　玩具槍用金屬彈頭十四顆
          （以上為九十三年三月間自綽號「小義」處收受）
四、  改造手槍二把　　仿ＢＥＲＲＴＴＡ廠製半自動手槍製造
                      之金屬玩具手槍換裝土造金屬槍管而成
                      之改造手槍（槍枝管制編號為「000
                      0000000」、「0000000
                      000」，各含彈匣一個）
五、改造子彈　七顆　　（由玩具金屬彈殼加裝直徑八ＭＭ金屬
                        彈頭改造而成，採樣試射二顆，均具
                        殺傷力，餘五顆）
    　　（以上為九十三年七月十五日自綽號「偉倫」處收受）
                                    書記官　郭中明
中　　華　　民　　國　　94　　年　　2 　　月　　25　　日
附本案論罪科刑法條：
修正前槍砲彈藥刀械管制條例第11條第4項
未經許可，持有、寄藏或意圖販賣而陳列第一項所列槍砲者，處
一年以上七年以下有期徒刑，併科新臺幣七百萬元以下罰金。
修正前槍砲彈藥刀械管制條例第12條第4項
未經許可，持有、寄藏或意圖販賣而陳列子彈者，處五年以下有
期徒刑，併科新台幣三百萬元以下罰金。
以上正本證明與原本無異。
如不服本判決，應於送達後10日內，以書狀敘明理由，向本院提
出上訴狀（應附繕本）。
